# 长期股权投资问题。。

提问人：小夜猫 时间：2013-06-05 19:59:13
回复 nikankan 的帖子
那分两种情况吧，成本法说一下，权益法说一下。。谢谢版主了。。

回答人：chenyiwei
只有提供具体的背景信息才可能有深入的讨论。各种因素的排列组合造成很多变化，而且各种情形下适用的准则也不同。建议你先研究一下准则的现行规定，如果搞不清楚再就具体的问题提问。

提问人：小夜猫 时间：2013-06-06 08:43:09
回复 小夜猫 的帖子
陈版主，我提的问题并没有什么具体背景信息，就是在看注会教材时想到的。我觉得注会中 投资单位对被投资单位的后续持股比例变化所引起长投计量的变化的一个大前提就是被投资单位股本没有发生变化（不晓得我这个看法对不对）。然后就想到以上被投资单位股本发生变化时的长投计量问题。至于您所说的准则现行规定，我没与找到相关解释，能否请您具体指教一下我该找哪个文件？谢谢。

回答人：chenyiwei
准则讲解第三章中有各种情况的分析。关键要注意：在交易前和交易后，本企业与被投资企业之间的关系的性质（控制、共同控制、重大影响、其他）是否发生过变化。